【裁判字號】    90,訴,2452
【裁判日期】    901214
【裁判案由】    毒品危害防制條例
【裁判全文】
臺灣臺中地方法院刑事判決                          九十年度訴字第二四五二號
    公  訴  人  臺灣臺中地方法院檢察署檢察官
    被      告  甲○○
右被告因毒品危害防制條例案件，經檢察官提起公訴（九十年度毒偵字第四三八０號
），本院判決如左：
    主  文
甲○○連續施用第一級毒品，處有期徒刑捌月，扣案之第一級毒品海洛因重零點參公
克（含包裝），沒收銷燬之，扣案之注射針筒壹支、橡皮繩壹條、注射針筒推進器壹
支，均沒收。又施用第二級毒品，處有期徒刑伍月。主刑部分應執行有期徒刑壹年。
    事  實
一、甲○○於毒品危害防制條例施行後，復曾因施用毒品案件，經本院裁定送觀察勒
    戒後，認無繼續施用毒品之傾向，並經臺灣臺中地方法院檢察署檢察官於民國（
    下同）九十年四月十九日以九十年度毒偵字第一八六一號為不起訴處分在案。竟
    仍不知悔改，復基於概括之犯意，於上開不起訴處分後五年內，自九十年八月中
    旬某日起至九十年八月二十日止，連續先後多次，在台中縣梧棲鎮○○里○○路
    一五六號住處，施用第一級毒品海洛因；並另行起意，於九十年八月二十三日十
    九時二十分許之前四日內某時，在臺中縣某朋友住處，施用第二級毒品安非他命
    一次。經警於九十年八月二十三日十九時二十分許，在上址查獲，並扣得第一級
    毒品海洛因重０．三公克（含包裝），及其所有供施用第一級毒品海洛因用之注
    射針筒一支、橡皮繩一條、注射針筒推進器一支。經依本院九十年度毒聲字第四
    一九六號刑事裁定將甲○○送臺灣臺中看守所附設勒戒處所觀察、勒戒後，認有
    繼續施用毒品傾向。
二、案經臺中縣警察局清水分局報請臺灣臺中地方法院檢察署檢察官偵查起訴。
    理  由
一、右揭犯行業據被告在本院審理時坦承不諱，並有扣案之上開第一級毒品海洛因、
    注射針筒一支、橡皮繩一條、注射針筒推進器一支可供佐證，且被告於右揭時地
    為警查獲後所採集之尿液，經送檢驗後呈嗎啡及安非他命陽性反應，有尿液檢驗
    報告附卷可稽，堪認被告有於右揭時地施用第一級毒品海洛因及第二級毒品安非
    他命之行為。而被告於毒品危害防制條例施行後，曾因施用毒品案件，經本院裁
    定送觀察勒戒後，認無繼續施用毒品之傾向，並經臺灣臺中地方法院檢察署檢察
    官為不起訴處分在案，有臺灣臺中地方法院檢察署刑案資料查註紀錄表在卷為憑
    ；且其所為本次施用第一級毒品海洛因及第二級毒品安非他命之行為，經依本院
    上開刑事裁定送臺灣臺中看守所附設勒戒處所觀察、勒戒後，認有繼續施用毒品
    傾向等情，亦有上開刑事裁定及有無繼續施用毒品傾向證明書附卷可稽，足認屬
    實。右揭犯行，事證明確，洵堪認定。
二、查海洛因屬毒品危害防制條例第二條第二項第一款所規定之第一級毒品，而安非
    他命屬毒品危害防制條例第二條第二項第二款所規定之第二級毒品，未經許可，
    不得非法施用。被告所為施用第一級毒品海洛因及第二級毒品安非他命之行為，
    係犯毒品危害防制條例第十條第一項之施用第一級毒品罪、第十條第二項之施用
    第二級毒品罪。其施用第一級、第二級毒品前後持有第一級、第二級毒品之低度
    行為，應為其施用第一級、第二級毒品之高度行為所吸收，不另論罪。其先後多
    次施用第一級毒品海洛因，時間密接且犯罪構成要件相同，顯係基於概括犯意所
    為，為連續犯，應依刑法第五十六條之規定論以一罪，並依法加重其刑。被告所
    犯上開二罪間，犯意各別，行為互殊，犯罪構成要件不同，應分論併罰。爰審酌
    被告犯罪之動機、智識程度、手段、施用第一級毒品海洛因及第二級毒品安非他
    命對個人、家庭及社會所生危害均屬甚大及其犯後坦承不諱等一切情狀，量處如
    主文所示之刑，並依法定其應執行之刑，以示懲儆。
三、扣案之第一級毒品海洛因重０．三公克（含包裝），應沒收銷燬之；扣案之注射
    針筒一支、橡皮繩一條、注射針筒推進器一支係被告所有供施用第一級毒品海洛
    因所用之物，爰依法宣告沒收。
四、公訴意旨另略以：被告尚有自九十年八月中旬某日起至九十年八月十九日十九時
    二十分許，在上址，連續先後多次，施用第二級毒品安非他命，因認被告此部分
    亦涉有毒品危害防制條例第十條第二項之罪嫌。按犯罪事實應依證據認定之，無
    證據不得推定其犯罪事實；又不能證明被告犯罪者，應諭知無罪之判決，刑事訴
    訟法第一百五十四條、第三百零一條第一項定有明文。復按認定不利於被告之事
    實，須依積極證據，苟積極證據不足為不利於被告事實之認定時，即應為有利於
    被告之認定，更不必有何有利之證據，最高法院三十年上字第八一六號判例意旨
    可資參照。經訊之被告堅決否認有於右揭時地施用第二級毒品安非他命之情事，
    辯稱：其於本件被查獲前僅施用第二級毒品安非他命一次等語，而公訴意旨認被
    告涉有上開施用第二級毒品安非他命罪嫌，係以此部分犯行業據被告坦承不諱，
    且被告於右揭時地為警查獲後所採集之尿液，經送檢驗後呈安非他命陽性反應，
    有尿液檢驗報告附卷可稽，復有扣案之注射針筒一支、橡皮繩一條、注射針筒推
    進器一支可資佐證等為其論據，惟查被告在警訊中及在檢察官訊問時均未坦承其
    有施用第二級毒品安非他命，其在本院審理時亦僅供稱其有於為警查獲前施用第
    二級毒品安非他命一次等語，而其上開尿液檢驗報告雖能證明被告有於為警查獲
    前四日內施用第二級毒品安非他命一次，然亦不能證明被告係連續先後多次施用
    第二級毒品安非他命，被告所辯其僅施用第二級毒品安非他命一次，非不可信。
    如公訴意旨所載之證據尚不足以證明被告於為警查獲前四日以外之時間有連續先
    後多次施用第二級毒品安非他命犯行，此外，本院亦查無其他積極之證據，足資
    證明被告有如公訴意旨所指之此部分犯行，是公訴人所指被告涉有此部分施用第
    二級毒品安非他命罪嫌，尚屬不能證明。此部分本應為無罪之諭知，惟依公訴意
    旨此部分與前揭施用第二級毒品安非他命之有罪部分具有連續犯之裁判上之一罪
    之關係，故不另為無罪之諭知，附此說明。
三、據上論斷，應依刑事訴訟法第二百九十九條第一項前段、毒品危害防制條例第十
    條第一項、第二項、第二十條第三項前段、第十八第一項前段、刑法第十一條前
    段、第五十六條、第五十一條第五款、第三十八條第一項第二款，判決如主文。
中      華      民      國      九十      年      十二      月  十四    日
                                臺灣臺中地方法院刑事第二庭
                                        法  官  羅  永  安
右正本證明與原本無異。
如不服本判決，應於判決送達後十日內向本院提出上訴狀，上訴於臺灣高等法院臺中
分院（須附繕本）。
                                        書記官
中      華      民      國      九十      年      十二      月  十四    日
附錄本案論罪科刑實體法條文：
毒品危害防制條例第十條：
施用第一級毒品者，處六月以上五年以下有期徒刑。
施用第二級毒品者，處三年以下有期徒刑。


司法院資訊處製作；財團法人民間司法改革基金會備份。
